# データ整備

```{r, include=FALSE}
knitr::opts_chunk$set(echo = TRUE,
                      warning = FALSE,
                      message = FALSE)
```

- Chapter \@ref(mutate)-\@ref(filter) : tidyverseに同梱されるdplyrパッケージに含まれる関数を用いた、データの加工法を紹介

- Chapter \@ref(gtsummary) : gtsummaryパッケージ[@R-gtsummary]を用いた記述統計表を作成

## パッケージ & データ

```{r}
library(tidyverse) # データ整備

library(AER) # Example データ

library(gtsummary) # 記述統計量

data("NMES1988") ## データの取得

raw <- NMES1988 ## rawという名前に変更
```


## 新しい変数の作成 {#mutate}

- mutate関数の利用

```{r}
df <- 
  raw |> 
  mutate(age_2 = age^2) # 年齢の二乗項を作成
```

## 変数の限定 {#select}

- select関数の利用

```{r}
df <- 
  raw |> 
  select(age,
         income)
```

- 特定の変数の除外

```{r}
df <- 
  raw |> 
  select(-age,
         -income)
```

## サンプルの除外 {#filter}

- filter関数の利用

```{r}
df <- 
  raw |> 
  filter(visits >= 7)
```

## 記述統計表の作成 {#gtsummary}

- 記述統計の作成には多くの有益なパッケージが存在

- ここではgtsummaryを使用

- select関数で必要な変数(visits, health, medicaid)を抜き出し、insuranceごとに連続変数については中央値、カテゴリ変数については頻度を記述

```{r}
raw |>  # rawを入力とし
  select(visits,
         health,
         medicaid,
         insurance
         ) |> # 必要な変数を抜き出す
  tbl_summary(by = insurance) # 記述統計を計算
```

- 連続変数について、平均値と標準偏差を記述

```{r}
raw |> 
  select(visits,
         health,
         medicaid,
         insurance
         ) |> 
  tbl_summary(by = insurance,
            statistic = list(all_continuous() ~ "{mean} ({sd})") # 平均と標準誤差を表示
            )
```

