# 条件付き平均効果関数の推定 {#hetero}

```{r, include=FALSE}
knitr::opts_chunk$set(echo = TRUE,
                      warning = FALSE,
                      message = FALSE)
```

## 問題設定

- 条件付き平均差関数 $\tau(d,d',x)=E[Y_i|D_i=d,X_i=x]-E[Y_i|D_i=d',X_i=x]$ を推定

- 大きく２種類の推定戦略を紹介

**パラメトリック** な近似モデル: $\tau(d,d',z)$ の有限のパラメータからなる近似モデルを推定

  - 前章の周辺化平均もこの一種: $\tau(d,d',x) \approx  \beta$ として近似
  
  - 線形モデル $\tau(d,d',x) \approx \beta_0 + \beta_1X_1+...+\beta_LX_L$ で近似
  
  - どちらの場合であっても信頼区間を計算可能

**ノンパラメトリック** モデル: 教師付き学習によりノンパラメトリックに推定

  - 一般に信頼区間の計算が困難
  
  - Causal Forest algorismは例外的に漸近正規性に基づく信頼区間の近似計算を提供

## パッケージ

```{r}
library(tidyverse)
library(AER)
library(recipes)
library(grf)
library(rpart)
library(rpart.plot)
```

## データ

```{r}
data("PSID1982")

set.seed(123)

Y <- PSID1982$wage |> log() # 結果変数

D <- if_else(PSID1982$occupation == "white",1,0)

X <- recipe(~ education + south + smsa + gender + ethnicity + industry + weeks,
            PSID1982) |> 
  step_other(all_nominal_predictors(),
             other = "others") |> 
  step_unknown(all_nominal_predictors()) |> 
  step_indicate_na(all_numeric_predictors()) |> 
  step_impute_median(all_numeric_predictors()) |> 
  step_dummy(all_nominal_predictors()) |> 
  step_zv(all_numeric_predictors()) |> 
  prep() |> 
  bake(PSID1982)

X <- as.matrix(X)

set.seed(123)
```

## Casual Forest

- Causal Forest [@wager2018estimation; @athey2019generalized] を基盤とした推定方法を紹介

  - $\tau(X)$ は以下の一般化された部分線形モデルで定義
  
$$E[Y|D,X]=\tau(X)\times D + f(X)$$

- Random Forest をベースに $\tau(X)$ の近似関数を推定

```{r}
fit <- regression_forest(X = X,
                         Y = Y)

Y.hat <- predict(fit)$predictions

fit <- regression_forest(X = X,
                         Y = D)

D.hat <- predict(fit)$predictions


fit.CF <- causal_forest(X = X,
                        W = D,
                        Y = Y,
                        Y.hat = Y.hat,
                        W.hat = D.hat,
                        num.trees = 4000
                        )
```


## Best linear predictors

- 線形近似モデル $\tau(x)\approx \beta_0 + \beta_1X_1+...+\beta_LX_L$ を推定

- $X$ はscale関数によって標準化

  - $\beta_0$ を"平均効果"として解釈可能

```{r}
best_linear_projection(fit.CF,scale(X))
```

## Distribution of predicted individual effects

- 一般に**ノンパラメトリック** モデルでは、信頼区間計算が難しい

  -  $X$ の数が少ないCausal forestでは "例外"的に計算可能

```{r}
df <- mutate(PSID1982,
             tau = predict(fit.CF,
                               estimate.variance = TRUE)$predictions,
             sd = predict(fit.CF,
                               estimate.variance = TRUE)$variance.estimates |> sqrt())

df |> 
  arrange(tau) |> 
  ggplot(aes(x = c(1:nrow(df)),
             y = tau,
             ymin = tau - 1.96*sd,
             ymax = tau + 1.96*sd)
         ) +
  geom_ribbon(alpha = 0.8) +
  geom_line() +
  geom_hline(yintercept = 0) +
  theme_bw()
```

