--- 
title: "Rによる比較・予測・因果推論入門 ver0.2"
author: "川田恵介"
date: "`r Sys.Date()`"
site: bookdown::bookdown_site
documentclass: book
bibliography: [book.bib, packages.bib]
biblio-style: apalike
link-citations: yes
description: "Rによる比較、予測、因果推論についての簡単な紹介です"
---

```{r setup, include=FALSE}
knitr::opts_chunk$set(echo = TRUE,
                      warning = FALSE,
                      message = FALSE)
```

```{r include=FALSE}
# automatically create a bib database for R packages
knitr::write_bib(
  c(.packages(), 
    'bookdown', 
    'knitr', 
    'rmarkdown',
    "tidyverse",
    "ranger",
    "glmnet",
    "grf",
    "DoubleML",
    "hdm",
    "estimatr",
    "dplyr",
    "ggplot2",
    "AER",
    "causaldata",
    "gtsummary",
    "MatchIt",
    "rdrobust",
    "did",
    "BART",
    "AIPW"),
  'packages.bib')
```


# はじめに{-}

- 定量的な比較、（反実仮想）因果推定、予測分析をRによって行う方法を紹介

- 経済学におけるデータ分析の大部分は、複数の変数間での関係性の理解・利用を目的とする。
本ページでは、ある結果変数$Y$と独立変数（群）$X=X_1,...,X_L$の関係性に焦点を当てる。
また$Y$と$X$がともに観察でき、関心のある母集団からランダムサンプリングされたデータが入手出来ているとする。

- 各推定手法は、推定上の目標（識別結果）から導かれる推定すべき母集団の特徴に応じて、整理される。ここで論じる推定上の目標は以下の３つである。

  - （予測）$Y$の予測関数の推定
  
  - （比較）異なる$X$間での$Y$の比較
  
  - （因果効果）$X$の変化が$Y$に与える因果効果の推定

- 分析環境の主な特徴は、以下のパッケージ群の利用にある

  - データインポート、整理、可視化を行う関数群を統合的に提供する[tidyverseパッケージ] [@tidyverse2019]の利用
  
  - Robust standard errorを簡潔に計算する[estimatrパッケージ](https://declaredesign.org/r/estimatr/) [@estimatr]の利用
  
  - Stacking法を簡潔に実装する[SuperLearnerパッケージ](https://github.com/ecpolley/SuperLearner) [@van2007super]の利用
  
  - R nativeなパイプ演算子 "|>" の利用

- Example dataとしては、AERパッケージ [@AER2008]に含まれるPSID1982 (Panel Study on Income Dynamics)を利用
