--- 
title: "Rによる比較・予測・因果推論入門 ver0.1"
author: "川田恵介"
date: "`r Sys.Date()`"
site: bookdown::bookdown_site
documentclass: book
bibliography: [book.bib, packages.bib]
biblio-style: apalike
link-citations: yes
description: "Rによる比較、予測、因果推論についての簡単な紹介です"
---

```{r setup, include=FALSE}
knitr::opts_chunk$set(echo = TRUE,
                      warning = FALSE,
                      message = FALSE)
```


```{r include=FALSE}
# automatically create a bib database for R packages
knitr::write_bib(
  c(.packages(), 
    'bookdown', 
    'knitr', 
    'rmarkdown',
    "tidyverse",
    "ranger",
    "glmnet",
    "grf",
    "DoubleML",
    "hdm",
    "estimatr",
    "dplyr",
    "ggplot2",
    "AER",
    "causaldata",
    "gtsummary",
    "MatchIt"),
  'packages.bib')
```


# はじめに{-}

- 本ページでは、定量的な比較、（反実仮想）因果推定、予測分析をRによって行う方法を紹介します。

- 経済学におけるデータ分析の大部分は、複数の変数間での関係性の理解・利用を目的とします。
ここではある結果変数$Y$と独立変数（群）$X=X_1,...,X_L$の関係性に焦点を当てます。
また$Y$と$X$がともに観察でき、関心のある母集団からランダムサンプリングされたデータが入手出来ているとします（機械学習における教師付き学習に絞っています）。

- より具体的な分析目標は大きく（予測）$Y$の予測関数の推定、（比較）異なる$X$間での$Y$の比較、（因果効果）$X$の変化が$Y$に与える因果効果の推定、に大別できます。
ここではそれぞれについて簡単な説明とRのサンプルコードを提供します。

- データインポート、整理、可視化を行う関数群を統合的に提供するtidyverseパッケージ [@tidyverse2019]の利用を前提にします。

- causaldataパッケージ [@R-causaldata]に含まれるclose_college [@card1995aspects]を例として使用します。

- 無料で公開されている有力な参考文献として、以下を推薦します。

  - 機械学習を用いた予測：@james2013introduction [公開ページ](https://www.statlearning.com/)
  
  - 日本語によるR入門：[私たちのR: ベストプラクティスの探究](https://www.jaysong.net/RBook/)
  
  - tidyverseパッケージの利用： [公式ページ](https://www.tidyverse.org/learn/#books)
