# Panel data {#panel}

```{r, include=FALSE}
knitr::opts_chunk$set(echo = TRUE,
                      warning = FALSE,
                      message = FALSE)
```

- $\{Y_{it},D_{it},X_{it}\}$が観察できるデータを想定する

  - $i:$回答者、$t:$回答時点

## パッケージ

```{r}
library(tidyverse)
library(estimatr)
library(AER) 
library(did) # weighted two-way fixed effect
```

## Data

- AERパッケージに含まれるパネルデータPSID7682を利用

  - 595名の回答者について、1976年から1983年までの7期間パネルデータ

```{r}
data("PSID7682")

data <-
  PSID7682 |> 
  group_by(id) |> 
  mutate(period = as.numeric(year), # yearを連続変数化
         treatment.time = if_else(married == "yes",
                                  period,
                                  999),
         treatment.time = min(treatment.time)
         ) |>  # 結婚したperiodを作成(結婚しなかったサンプル = 9999)
  ungroup()
```

## 識別: Pallarel trend in the two-by-two case


- 2時点・2グループデータ

  - トリートメントグループ: 2期目に介入を受ける
  
  - コントロールグループ: 両期間ともに介入を受けない

- Pallalel trendの仮定 $E[Y_{2i}(0)-Y_{1i}(0)|i\in Treatment]-E[Y_{2i}(0)-Y_{1i}(0)|i\in Control]$  

- 差の差の推定量を推定

$$E[Y_{i2}|i\in Treatment]-E[Y_{i1}|i \in Treatment]$$

$$-(E[Y_{i2}|i\in Control]-E[Y_{i1}|i \in Control])$$

$$= E[Y_{i2}(1) - Y_{i2}(0)|i \in Treatment]$$

## 推定: Two-way fixed effect model

- Two-way fixed effect model

$$E[Y_{it}|D_{it}=d,f_{i},f_{t}]=\beta_\tau\times d + f_i + f_t$$

- Two-by-two dataのもとでは、差の差の推定と同値

- Two-by-two dataの整備

```{r}
df <-
  data |> 
  filter(period <= 2) |> # 1,2期目データ
  filter(treatment.time == 999 | 
           treatment.time == 2) |> # トリートメント/コントロールグループ 
  mutate(D = if_else(period >= treatment.time,
                     1,
                     0)
         ) # 介入後ダミー
```

- Two-way fixed effectの推定

```{r}


lm_robust(weeks ~ 
            D +
            factor(period),
          data = df,
          clusters = id,
          fixed_effects = id)
```

## 推定:Weighted two-way fixed effect model

- 2期間以上のデータにおいて、parallel trendの仮定に基づいて因果効果を推定する手法

- ここでは @callaway2020difference を紹介

- データ整備

```{r}
df <-
  data |> 
  filter(treatment.time != 1) |> 
  mutate(id = as.numeric(id),
         treatment.time = if_else(treatment.time == 999,
                                  0,
                                  treatment.time)
         )
```

- 推計

```{r}
fit <-
  att_gt(yname = "weeks",
         tname = "period",
         idname = "id",
         gname = "treatment.time",
         data = df,
         control_group = 999)

fit
```

- 単純平均効果

```{r}
fit |> 
  aggte(type = "simple") |> 
  summary()
```

- 動学効果

```{r}
fit |> 
  aggte(type = "dynamic") |> 
  ggdid()
```
