# Regression-discontinuity {#RD}

```{r, include=FALSE}
knitr::opts_chunk$set(echo = TRUE,
                      warning = FALSE,
                      message = FALSE)
```


- Regression discontinuityに基づく推定方法を紹介

- Chapter \@ref(motivation) : Regression discontinuityにおける問題意識を紹介

- Chapter \@ref(sharp) : Sharp designに基づく推定方法を紹介

## 問題意識 {#motivation}

- 識別の仮定：ある変数$X$について、以下の条件を満たすcutoff $c$が存在する

  - $\lim_{x\uparrow c}\Pr[D_i=d|X=x]\neq \lim_{x\downarrow c}\Pr[D_i=d|X=x]$: 原因変数の分布がcutoffの前後で非連続的に変化している

- 通常、Cutoffの近傍には少数のサンプルしかないので、外挿する必要がある。

- Local polynomial regressionによる局所的外挿は、rdrobustパッケージ [@R-rdrobust]により実装できる。

- 同パッケージによる実装も含んだ包括的な入門は @cattaneo2019practicala, @cattaneo2019practicalb.

## パッケージ & データ

- Rdrobustに同梱されれいるExample data [@cattaneo2015randomization]を使用

  - 選挙における現職効果（現在議席を得ている候補者のほうが選挙で有利になる）を推定
  
  - running variable $=$ margin (前回の選挙におけるライバル政党との得票率差)
  
  - cutoff $=$ 0 (差がない)
  
  - outcome variable $=$ vote (選挙における得票率)

```{r}
library(rdrobust)

library(tidyverse)

data("rdrobust_RDsenate")

raw <- rdrobust_RDsenate
```

## Shap disconiniuity {#sharp}

- 推計前に$X$と$Y$についての散布図を確認することを推奨

```{r}
raw |> 
  ggplot(aes(x = margin,
             y = vote)
         ) +
  geom_point() +
  geom_vline(xintercept = 0)
```


- 初期設定では2nd oder local polynominalを利用 (@gelman2019whyhigh の推奨)

```{r}
Y <- raw$vote

X <- raw$margin

rdplot(y = Y,
       x = X)
```

- 推定結果表 + 標準誤差

```{r}
rdrobust(y = Y,
         x = X) |> 
  summary()
```
