# 可視化

```{r, include=FALSE}
knitr::opts_chunk$set(echo = TRUE,
                      warning = FALSE,
                      message = FALSE)
```

- 議論の出発点として、データ内におけるY/X間の関係性を整理・記述することが重要

  - 最有力な手法は可視化

- tidyverseに含まれるggplot2パッケージ[@R-ggplot2]を利用し、可視化

- Chapter \@ref(category) : Yが連続変数、Xがカテゴリー変数のケースについて有効なヒストグラム、密度関数、boxplotを描写

- Chapter \@ref(continous) :Xも連続変数のケースについて有効な散布図、ヒートマップを描写

## パッケージ & データ

```{r}
library(tidyverse) # 可視化

library(AER) # 例データ

data("NMES1988") # データの取り込み

raw <- NMES1988 # 名前変更
```

- 変数のタイプに応じて、変数間の関係性を記述するために有効な図は異なる。
ここでは、Y/Xが共に連続(連続-連続)のケース、Xがカテゴリカル(連続-カテゴリ)なケースについて、代表的な図を紹介する


## 連続-カテゴリのケース {#category}

### ヒストグラム

- 医療機関の利用回数

```{r}
raw |> 
  ggplot(aes(x = visits)) +
  geom_histogram()
```

- 保険の有無別

```{r}
raw |> 
  ggplot(aes(x = visits,
             fill = insurance)
         ) +
  geom_histogram(position = "identity",
                 alpha = 0.5)
```

### 密度

- 保険の有無別分布

````{r}
raw |> 
  ggplot(aes(x = visits,
             fill = insurance)
         ) +
  geom_density(position = "identity",
               alpha = 0.5)
```

### Boxplot

```{r}
raw |> 
  ggplot(aes(y = visits,
             x = insurance)
         ) +
  geom_boxplot()
```

## 連続-連続のケース {#continous}

### 散布図

- 散布図：連続変数間の関係性を可視化する図

```{r}
raw |> 
  ggplot(aes(x = age,
             y = visits)
         ) +
  geom_point()
```

- サンプルサイズが大きくなると機能しない

### ヒートマップ

- 代替案はヒートマップ

```{r}
raw |> 
  ggplot(aes(x = age,
             y = visits)
         ) +
  geom_bin2d()
```
